臺灣桃園地方法院刑事判決　　　　　　　　　　　　　　九十一年度易字第八九號
　　公　訴　人　臺灣桃園地方法院檢察署檢察官
　　被　　　告　甲○○
右列被告因竊盜案件，經檢察官提起公訴（八十九年度偵字第一四六一四號），本院
判決如左：
    主  文
甲○○結夥三人以上攜帶兇器毀壞安全設備於夜間侵入有人居住之建築物竊盜，累犯
，處有期徒刑捌月。扣案手電筒、破壞鉗各壹支均沒收。
        事  實
一、甲○○前於民國八十五年間，曾因業務過失致死案件，經臺灣板橋地方法院判處
    有期徒刑一年確定，於八十五年八月二十二日假釋交付保護管束期滿，徒刑視為
    執行完畢，仍不知警惕，與另三名姓名年籍不詳之成年男子，共同意圖為自己不
    法之所有，結夥於八十九年九月二十二日凌晨零時十分許之夜間，持手電筒一支
    及客觀上足以對人之生命、身體構成危險，可為兇器使用之破壞鉗一支，至有人
    居住看管之桃園縣桃園市○○路一八號「昇捷珍品」工地Ｃ棟地下一樓內，由
    其中一名不詳姓名年籍之人破壞該地下一樓倉庫大門附掛之門鎖後，四人即共同
    入內竊取「永立昌水電工程公司」所有之ＰＵＣ電纜線七卷（２２ｍｍＸ１００
    ｍ白色二卷、３８ｍｍＸ１００ｍ黑色五卷），價值約新台幣三萬零七百二十元
    ，得手後欲逃逸之際，為在該工地之水電工乙○○發現報警查獲，並在甲○○身
    上扣得其所有之手電筒一支，及遺留在現場屬其餘不詳姓名之人所有之破壞鉗一
    支。
二、案經桃園縣警察局桃園分局報告臺灣桃園地方法院檢察署檢察官偵查起訴。
        理  由
一、訊據被告甲○○固承認有於右揭時、地至案發現場，並為警在其身上查獲手電筒
    之事實，惟否認有何竊盜犯行，辯稱：當天伊下班經過該處，車子停在距案發地
    點約七百公尺之處，行經工地時想要上廁所，就從工地旁邊之小門進去，並沒有
    進到地下室去，後來聽到很多人在喊，伊就馬上跑，結果就被抓住云云。然查：
    右揭犯罪事實，業據證人乙○○於警訊及本院調查時證述：案發當時伊在現場之
    貨櫃屋，伊老闆在顧倉庫，伊從監視錄影器看到有四個人從大樓圍籬的一個缺口
    進去，再走到位在地下室之倉庫，其中一個人有破壞倉庫的門鎖，其餘三個人（
    包含被告）則進入倉庫負責搬電線，被告停車地點距離現場約六百公尺等語綦詳
    （見偵查卷第七至第八頁、第三八至第三九頁、本院九十一年三月六日訊問筆錄
    ），並有贓物認領保管單、現場圖各一紙，及遺留在現場之電纜線、破壞鉗及現
    場倉庫大門等照片共三張附卷可參，證人所述既與現場跡證相符，足見其所言屬
    實。再被告進入現場行竊之過程，有監視錄影帶一卷扣案可證，且由該錄影帶翻
    拍之照片，可知被告等人業已進入該工地地下室內乙節，亦有內政部警政署刑事
    警察局九十年十月二十五日（九十）刑鑑字第二○一六七七號函暨所附照片八張
    在卷足憑；此外，復有手電筒及破壞鉗各一支扣案可資佐證，足認被告確有上開
    竊盜之犯行無訛。至被告雖辯稱其至現場係臨時想上廁所云云，然被告既自承其
    停放車輛之地點距案發現場約七百公尺，證人亦稱約有六百公尺之距離，已如前
    述，是被告於時值凌晨之深夜，停車後步行約六百公尺之距離，再至工地之圍牆
    內上廁所，此顯與常情不符。又本件經檢察官函請桃園縣警察局桃園分局派員至
    桃園市○○路「昇捷珍品」工地對面加油站，查詢該加油站於案發時之營業時間
    ，該局函覆稱：該「優加力加油站」於八十九年九月時，係二十四小時營業，亦
    有該署九十年九月七日函文，及桃園縣警察局桃園分局九十年九月十九日桃警分
    刑字第五三二七四號回函附卷可查，是被告如欲上廁所，大可至該工地對面之加
    油站，又何需進入上開工地？由此益見被告上開辯解不可採信。況被告於本院八
    十九年九月二十三日訊問時，先稱伊住在屏東，來桃園遊玩，在身上被查扣之手
    電筒是隨身攜帶所用云云；後於偵查中複訊及本院調查時，又改稱：案發當天伊
    至桃園做綁鋼筋之臨時工，手電筒是做工作時需要用到的云云，其前後供詞差異
    甚大，顯係臨訟卸責之詞，亦無足採。又扣案手電筒既在被告身上查獲，被告又
    曾自承該手電筒為其所有，顯見該手電筒係被告於上開時、地竊取電纜現時供照
    明所用之工具，至遺留在現場之破壞鉗一支，既非原置於該工地之物，顯係被告
    及其餘不詳姓名之三人所有，攜帶至上址用以作案之工具。綜上所述，本件事證
    明確，被告犯行堪以認定。
二、按毀壞構成門扇之一部之電動鎖及喇叭鎖，係毀壞門扇之行為，毀壞附加於門上
    之掛鎖，則屬毀壞安全設備，最高法院八十三年台上字第三八五六號判決可資參
    照，本件被告破壞者，係附加於門上之掛鎖，有現場照片一張在卷可查，自屬破
    壞安全設備。又證人乙○○與其老闆，既居住在案發地點看管倉庫，該處即為有
    人居住之建築物；再破壞鉗係客觀上足以對人之身體安全造成危險之金屬利器，
    自屬兇器無訛。被告及其餘不詳姓名之三人於凌晨時分，持上開工具，破壞案發
    現場之門鎖，一同進入有人居住看管之工地行竊，核其所為，係犯刑法第三百二
    十一條第一項第一款、第二款、第三款、第四款之結夥三人以上、攜帶兇器、於
    夜間侵入有人居住之建築物、毀壞安全設備之加重竊盜罪。被告與其餘姓名年籍
    不詳之三人間，有犯意聯絡及行為分擔，均為共同正犯。再公訴人認被告上開犯
    行係犯刑法第三百二十條第一項之普通竊盜罪嫌，尚有誤會，惟公訴人於犯罪事
    實欄已載明被告係與其他三名成年男子攜帶破壞鉗於凌晨進入案發地點行竊，是
    公訴人起訴之犯罪事實與本院認定之基本社會事實同一，本院自得依法變更起訴
    法條，附此敘明。又被告有如事實欄所載之犯罪科刑執行情形，有臺灣高等被告
    全國前案紀錄表、臺灣桃園地方法檢察署刑案資料查註紀錄表各一份附卷可查，
    其於刑之執行完畢後五年內，再犯本件有期徒刑以上之罪，為累犯，應依法加重
    其刑。爰審酌被告犯罪之方式、情節所生危害非輕，竊得財物之價值不高，及犯
    罪後並無悔意，態度不佳等一切情狀，量處如主文所示之刑。扣案之手電筒及破
    壞鉗各一支，分為被告及不詳姓名之共同被告所有，供犯本罪所用之物，爰依刑
    法第三十八條第一項第二款之規定宣告沒收。
據上論斷，應依刑事訴訟法第二百九十九條第一項前段、第三百條，刑法第二十八條
、第三百二十一條第一項第一款、第二款、第三款、第四款，第四十七條、第三十八
條第一項第二款，判決如主文。
本案經檢察官邱曉華到庭執行職務。
中       華       民       國    九十一    年    五      月      十     日
                               臺灣桃園地方法院刑事第四庭
                                   審判長法  官   陳世宗
                                         法  官   林晏鵬
                                         法  官   游士珺
右正本證明與原本無異。
如不服本判決，應於判決送達後十日內向本院提出上訴狀( 應附繕本 )，上訴於
臺灣高等法院。
                                         書記官   王曉雁
中        華        民        國     九十一    年    五   月    二十    日
附論罪科刑之法條：
刑法第三百二十一條
犯竊盜罪而有左列情形之一者，處六月以上五年以下有期徒刑：
一、於夜間侵入住宅或有人居住之建築物、船艦或隱匿其內而犯之者。
二、毀越門扇、牆垣或其他安全設備而犯之者。
三、攜帶兇器而犯之者。
四、結夥三人以上而犯之者。
五、乘火災、水災或其他災害之際而犯之者。
六、在車站或埠頭而犯之者。
前項之未遂犯罰之。
